【裁判字號】    97,訴,4061
【裁判日期】    970729
【裁判案由】    清償借款
【裁判全文】
臺灣臺北地方法院民事判決              97年度訴字第4061號
原        告  臺灣中小企業銀行股份有限公司
法定代理人    丁○○
訴訟代理人    丙○○
被        告  承德交通器材有限公司
法定代理人    甲○○
被        告
兼法定代理人  乙○○
上列當事人間請求清償借款事件，本院於民國97年7 月11日言詞
辯論終結，判決如下：
    主  文
被告應連帶給付原告新臺幣拾玖萬肆仟伍佰玖拾貳元，及自民
國九十四年十一月十八日起至清償日止，按年息百分之七‧四八
計算之利息，暨自民國九十四年十二月十八日起至清償日止，逾
期在六個月以內部分，按上開利率百分之十，逾期超過六個月部
分，按上開利率百分之二十計算之違約金。
被告乙○○應給付原告新臺幣壹拾萬陸仟壹佰柒拾壹元，及其中
新臺幣玖萬玖仟貳佰肆拾元部分，自民國九十五年三月八日起至
清償日止，按年息百分之十七計算之利息，暨自民國九十五年三
月八日起至清償日止，按月以新臺幣陸佰元計算之違約金。
訴訟費用新臺幣伍仟壹佰伍拾元，其中壹仟零玖拾壹元部分由被
告乙○○負擔，餘由被告連帶負擔。
    事實及理由
ㄧ、本件依兩造借據第6 條第7 項、信用卡約定條款第24條，合
    意以本院為管轄第ㄧ審法院；又被告經合法通知未於言詞辯
    論期日到場，核無民事訴訟法第386 條各款所列情形，爰依
    原告之聲請，由其ㄧ造辯論而為判決，合先敘明。
二、原告主張被告承德交通器材有限公司（下稱承德公司）於92
    年10月17日邀同被告乙○○為連帶保證人向原告借款新臺幣
    （下同）120 萬元，約定借款期間自92年10月17日起至95年
    10 月17 日止，自實際撥款日起依年金法按月平均攤還本息
    ，利息按原告基準利率加碼年息4%機動計算（現為7.48%）
    ，倘逾期償還本息，即喪失期限利益，其債務視為全部到期
    ，除按約定利率計付遲延利息外，逾期在6 個月以內部分，
    按上開約定率10% ，逾期超過6 個月部分，按上開約定利率
    20% 計算違約金。詎被告僅繳付本息至94年11月17日即未再
    清償，依約其債務已視為全部到期，尚有如主文第ㄧ項所示
    之本金、及按上開約定利率計算之利息、違約金迄未清償。
    被告乙○○另於92年10月30日與原告成立信用卡使用契約，
    向原告領用卡號為0000000000000000之VISA國際信用卡，約
    定被告乙○○領用系爭信用卡後，即得於各特約商店記帳消
    費，但就使用系爭國際信用卡所生之債務，對原告負全部給
    付責任，並應於當期繳款截止日前向原告全部清償，或以循
    環信用方式繳付最低應繳金額，餘款按年息17% 計付循環信
    用利息，倘未繳納最低應繳金額或遲誤繳款期限者，按月收
    取逾期手續費（即違約金），延滯第1 個月計付100 元，延
    滯第2 個月計付300 元，延滯第3 個月（含以上）者每月計
    付600 元，詎被告乙○○僅繳款至95年1 月7 日即未再清償
    ，依約其債務已視為全部到期，尚有如主文第二項所示之本
    金及按上開約定利率計算之利息、違約金已經屆期迄未清償
    。為此提起本訴，聲明求為命被告給付原告如主文第一項、
    第二項之判決等情。
三、經查，原告主張上開事實，業據其提出與所述相符之借據、
    放款利率歷史資料表、授信約定書、電腦連線作業查詢單、
    信用卡消費交易明細表等影本為證。被告均經合法通知未到
    場爭執，復未提出書狀答辯供本院斟酌，依民事訴訟法第28
    0 條第3 項準用同條第1 項規定，視同自認原告之主張，自
    堪信原告主張之事實為真正。從而原告依消費借貸及連帶保
    證、信用卡使用契約之法律關係提起本訴，求為如主文第ㄧ
    項、第二項所示之判決，即無不合，應予准許。
四、依民事訴訟法第385 條第1 項前段、第85條第2 項、第78條
    ，判決如主文。
五、本件訴訟費用為裁判費，金額確定為5,150元。
中    華    民    國    97    年    7     月    29    日
                  民事第三庭    法  官  黃明發
以上正本係照原本作成。
如對本判決上訴，須於判決送達後20日內向本院提出上訴狀。
中    華    民    國    97    年    7     月    29    日
                                書記官  陳怡如


司法院資訊處製作；財團法人民間司法改革基金會備份。
